臺灣高等法院刑事判決
110年度交上更一字第7號
上  訴  人  臺灣新北地方檢察署檢察官
被      告  楊顯榮
選任辯護人  許宏宇律師（法扶律師）
上列上訴人因被告犯公共危險案件，不服臺灣新北地方法院108
年度交訴字第42號，中華民國109年3月9日第一審判決（起訴案
號：臺灣新北地方檢察署108年度偵字第6329號），提起上訴，
經本院判決後，由最高法院發回更審，本院判決如下：
    主  文
原判決關於被訴肇事致人傷害逃逸無罪部分撤銷。
楊顯榮犯肇事致人傷害逃逸罪，處有期徒刑陸月，如易科罰金，
以新臺幣壹仟元折算壹日。緩刑貳年。
    事  實
一、楊顯榮於民國107年11月21日7時26分許，駕駛車號00-0000
    號自用小客車（下稱本案汽車），沿新北市板橋區文化路18
    8巷迴轉往新北市立○○國中側門斜坡處，欲倒車迴轉往縣民
    大道時，本應注意汽車迴車前，應暫停並顯示左轉燈光或手
    勢，看清無來往車輛，並注意行人通過，始得迴車，並應注
    意車前狀況，隨時採取必要之安全措施，且當時天候晴朗，
    有日間自然光線、柏油路面乾燥、無缺陷、無障礙物、視距
    良好等情，並無不能注意之情事，竟疏未注意迴車時車前之
    人車動態，適有顏素琴騎乘車號000-000號普通重型機車載
    送小孩上學停在○○國中側門斜坡前，讓小孩下車進入學校，
    而在收掛安全帽於機車把手之際，楊顯榮所駕駛本案汽車於
    迴轉過程中以左前車頭處擦撞顏素琴機車車尾處，顏素琴因
    而人車倒地，致顏素琴受有雙側膝部挫傷瘀腫及左側小腿挫
    傷瘀腫之傷害（所涉過失傷害部分，業經本院前審判處拘役
    20日確定）。詎楊顯榮於車禍事故發生後，先將車輛往前駛
    停在路旁，下車大聲質問顏素琴「我有撞倒你嗎、我有撞倒
    你嗎」等語，經顏素琴表示欲請警方到場處理，楊顯榮已可
    預見因兩車碰撞顏素琴後人車倒地，可能受有傷害，竟仍基
    於肇事致人受傷而逃逸之不確定故意，未徵得顏素琴之同意
    或留下任何聯絡方式，亦未採取任何救護協助措施或待警方
    到場釐清肇事責任，即逕自駕車逃逸離去。嗣警方據報到場
    處理，協助顏素琴就醫，始循線查悉上情。
二、案經顏素琴訴由新北市政府警察局板橋分局報請臺灣新北地
    方檢察署檢察官偵查起訴。
    理  由
一、程序事項：
(一)本院審理範圍：
　　檢察官原起訴被告楊顯榮涉犯刑法第284條第1項前段之過失
    傷害罪嫌、修正前刑法第185條之4之肇事逃逸罪嫌；原審審
    理後認無證據證明被告犯罪而諭知被告無罪，經檢察官提起
    上訴，本院前審認事證明確，均予以論罪科刑；被告不服提
    起第三審上訴，經最高法院就肇事致人傷害逃逸部分撤銷發
    回本院更審，其他（過失傷害）上訴駁回。從而，被告過失
    傷害部分已經確定，本院僅就被告被訴肇事致人傷害逃逸部
    分進行審理，先予敘明。
(二)證據能力：　　
　　本判決下述所引用被告以外之人於審判外陳述之證據能力，
    檢察官、被告及其等辯護人於本院準備程序表示「沒有意見
    ，同意有證據能力」（見本院卷第80頁），迄言詞辯論終結
    前亦未聲明異議，本院審酌前開證據資料作成時之情況，尚
    無違法不當及證明力明顯過低之瑕疵，而認為以之作為證據
    應屬適當，依刑事訴訟法第159條之5規定，均認有證據能力
    。至認定本案犯罪事實之其餘證據，並無有何違反法定程序
    取得之情形，且與本案待證事實間具有相當之關聯性，復經
    原審、本院於審判期日逐一提示，依法進行證據之調查、辯
    論，認以之為本案證據並無不當，皆具有證據能力，而得採
    為判決之基礎。
二、認定犯罪事實所憑證據及其理由：
　　訊據被告固坦承於上述時、地駕駛本案汽車載送孫子至○○國
    中上學，並將本案汽車駛入學校側門斜坡處，之後告訴人顏
    素琴騎乘機車載小孩到達停在本案汽車車尾左側處，在被告
    倒車欲迴轉駛離時，告訴人所騎機車有倒地之事實，惟矢口
    否認有何肇事逃逸犯行，辯稱：我駕車並沒有擦撞到告訴人
    所騎的機車，是告訴人自行摔車跌倒，我有回來看，告訴人
    當時沒有受傷，我沒有肇事逃逸云云（見本院卷第78、120
    頁）。辯護人則為被告辯護稱：依現場照片無車損情形，可
    以證明被告車輛與告訴人機車並未發生碰撞，且因告訴人當
    時身著黑色長褲，一般人無法以肉眼觀察告訴人是否確實有
    受傷之事實，被告主觀上沒有認識到有碰撞告訴人肇事，故
    被告不應構成肇事逃逸罪云云（見本院卷第79、121頁）。
    經查：
(一)被告於上揭時、地駕駛本案汽車，於倒車後欲迴轉時以左前
    車頭處擦撞告訴人所騎機車車尾處，致告訴人隨機車倒地受
    傷等情，業據證人即告訴人於原審審理時證稱：當天我騎機
    車載小朋友上學，被告駕車載小朋友上學，已經先停在學校
    側門斜坡處，我停在被告車輛後方，2車距離很近，小朋友
    下車時將安全帽脫下交給我後就進入學校，我還坐在機車上
    ，沒有熄火，把小朋友安全帽掛在機車手把，被告先倒車，
    我就將機車往後退到轉角處，被告倒車到我機車後面要進行
    迴轉，且迴轉不過，之後被告車輛就擦撞到我的機車後方，
    我人車倒地等語（見原審卷第127頁），核與證人即在車禍
    事故現場之老師黃○○於警詢中證稱：我見到的交通事故肇事
    的本案汽車是從縣民大道方向過來，行經文化路1段188巷，
    於3號門對面迴轉，車頭就停在3號門前，小朋友下車後該車
    欲倒車要往縣民大道方向，這時本案汽車就鳴喇叭3、4聲，
    且該車旁有停告訴人騎乘之機車，本案汽車迴轉時因車輛太
    大需迴轉2至3次，在過程中本案汽車之左前方順勢碰撞到告
    訴人機車右側車身，機車就重心不穩倒地，告訴人就被車子
    壓在地上等語（見偵卷第16頁）、於偵查中證稱：我是學校
    老師，並不認識被告、告訴人，當天早上7點多，我站在○○
    國中校門3處，我站在該側門裡面看小朋友上下課安全狀況
    ，有全程看到本件車禍事故，該側門是在巷內，上下課都很
    繁忙，被告當時開的車滿大台的，他開車送小朋友上學，先
    將本案汽車開到側門門口那段進口處，讓小孩下車，告訴人
    的機車停在側門進口處本案汽車後方，因為被告接下來要倒
    車再迴轉往縣民大道方向行駛，因為當時交通繁忙，被告倒
    車及迴轉都極為不易，我看到被告倒車後要迴轉往縣民大道
    方向時，有擦撞到告訴人的機車，當時告訴人機車倒地等情
    節相符（見偵卷第81至85頁），並有新北市政府警察局板橋
    分局板橋交通分隊道路交通事故現場圖、道路交通事故調查
    報告表㈠㈡、現場及車損照片在卷可憑（見偵卷第35至57頁）
    ；而告訴人因兩車碰撞人車倒地，致受有雙側膝部挫傷瘀腫
    及左側小腿挫傷瘀腫之傷害，並有西園醫療社團法人西園醫
    院診斷證明書在卷可稽（見偵卷第21頁）。是被告駕駛本案
    汽車在文化路188巷道迴車，於倒車欲駛離○○國中側門斜坡
    處時，疏未注意左前方停在側門前之告訴人騎乘之機車動態
    ，本案汽車左前車頭擦撞機車車尾，致機車倒地，告訴人受
    有雙側膝部挫傷瘀腫及左側小腿挫傷瘀腫之傷害之事實，堪
    以認定。至證人黃○○固於原審審理時改稱其視線因遭學生阻
    擋而未見到兩車發生碰撞之經過等語，然觀諸其於案發當日
    即至警局製作警詢筆錄時已就被告如何因迴車之故致兩車發
    生碰撞、碰撞前兩車相對位置、兩車車體碰撞之部位與告訴
    人人車倒地後雙方之反應等各節均具體而清楚描述，迄於偵
    訊中均未曾證稱有何視線受阻或未及注意之情事，衡以其案
    發後未逾10小時即前往新北市政府警察局板橋交通分隊駐地
    製作筆錄，當時記憶應較原審審理時為深刻清晰，且陳述當
    時較無受他人影響而能為真摯陳述，復就其於警詢、偵訊中
    所為一致之證述亦與告訴人所證述情節相符，是應以其於警
    詢、偵訊所為之陳述較為可採，自難就其於原審審理時所改
    稱未見碰撞經過乙節採為對被告有利之認定。
(二)再被告先於警詢中辯稱：當天我載孫子上課，我車子停在學
    校側門的小斜坡，當時告訴人的機車在我的左前方離我約半
    尺左右，然後告訴人小孩進入學校後，告訴人還坐在機車上
    未離開，我搖下窗戶對告訴人說小姐請你移開一點我要倒車
    ，告訴人有在移動機車，告訴人可能重心不穩或把自己車輛
    弄倒，想製造假車禍向我求償，告訴人的機車倒地時，我的
    車輛還沒有移動，告訴人就一直碎念，我就開車離開現場距
    離約5公尺左右停車，我就回頭看對方有沒有受傷，我覺得
    告訴人人車都沒有受傷，我就離開現場，我並不清楚告訴人
    有無報警云云（見偵卷第8至9頁）、於偵查中改稱：當時我
    車子停在○○國中側門，告訴人機車停在我左側，相距半公尺
    ，告訴人所載小孩進入學校後，我就開車窗請告訴人將機車
    先騎走，因我要倒車，結果告訴人就開始辱罵我，我車子都
    沒動，告訴人就叫我賠賠賠，我想說遇到詐騙的，我就走了
    ，兩部車都是靜止的云云（見偵卷第85頁）；於原審審理中
    又改稱：當天我先到，告訴人後到，告訴人的小孩進入學校
    後，我等了2、3分鐘，告訴人還不離開，我的車子仍是靜止
    狀態，我開窗戶請告訴人移車，我要後退，告訴人即口出穢
    言，並碎碎念，然後告訴人自行移車後跌倒，我才後退停到
    馬路旁邊回去看告訴人也沒有怎樣，而且我們沒有爭吵沒有
    講話，我僅大聲講我有撞到你嗎，告訴人就一直碎碎念，我
    想今天碰到神經病，我就離開了，因為我車子是靜止的云云
    （見原審卷第126頁）。然被告就本案汽車是否為進行中、
    告訴人機車是否為靜止等狀態所為之陳述已有不一，且就其
    所辯稱本案汽車係為靜止狀態核與證人黃○○於警詢、偵訊及
    告訴人於原審審理時所為之證述亦不相符，是被告所辯各節
    ，核與客觀事證相違，尚難憑採。
(三)至證人即被告孫子林○○於原審審理中證稱：當天被告開車載
    我去學校，我到校後有回頭看，看到被告車子沒有動，騎機
    車的人倒下來，然後被告就開車後退迴轉往縣民大道方向回
    去，當時被告車子沒有與告訴人機車發生碰撞，告訴人的機
    車是在人行道台階旁邊，我看到告訴人機車往後退，好像不
    小心撞到台階就倒下去等語（見原審卷第92至94頁）；但又
    稱：校門口有站一位老師，站在我前面，我只知道機車倒地
    的結果，至於機車倒地原因是我推測的等語（見原審卷第94
    至95頁）；另證人即林○○同學劉○○於原審審理中雖先稱：當
    天早上去上學時我有看到車禍，我距離機車約有2、3棵樹，
    被告車子在倒車時，機車在後退，機車就撞到後面人行道台
    階，然後跌倒等語（見原審卷第100至101頁），但經詳詰問
    其所見細節，則改稱：我沒看到機車後退倒地過程，僅看到
    機車倒地結果，機車與自小客車有無發生碰撞，及2台車距
    離多遠及當時校門口有無老師等我都沒有印象，我剛說機車
    倒車撞到人行道台階是我推測的等語（見原審卷第101至102
    頁），是由證人林○○、劉○○上開證述內容可知其等所述有關
    告訴人機車倒地時，本案汽車究竟停止或倒車行進中等陳述
    已有不一，且對於告訴人機車如何倒地乙節或為個人推測之
    詞，或無印象，自難憑採為對被告有利之認定。
(四)按汽車迴車時，在迴車前應暫停並顯示左轉燈光或手勢，看
    清無來往車輛，並注意行人通過，始得迴轉，且汽車行駛時
    ，駕駛人應注意車前狀況，隨時採取必要之安全措施，道路
    交通安全規則第94條第3項及第106條第1項第5款均定有明文
    。本件車禍事故發生當時之天候晴朗、有日間自然光線、柏
    油路面乾燥、無缺陷、亦無障礙物，且視距良好等情，並無
    不能注意之情事，此有前開道路交通事故調查報告表㈠在卷
    可參，被告本應注意其車身較大，在學校側門口處欲進行倒
    車並迴車等駕駛行為當時，正逢上課、上班之際，人車眾多
    ，迴車時當注意往來行人、車輛等車前狀況，確認安全無虞
    始得進行迴車，並應隨時採取必要之安全措施，以避免發生
    危險，竟疏未注意於此，已見到告訴人騎機車載送小孩上學
    ，尚未備妥離開，被告即逕行倒車後迴轉，因而肇事，致告
    訴人受有上開傷害，其有過失甚明。再被告之過失駕駛行為
    造成告訴人受有前揭之傷害，足認被告之過失駕駛行為與告
    訴人之傷害結果間，具有相當因果關係，被告就本案車禍車
    故之發生，並因此造成告訴人受有傷害，自有過失責任甚明
    。
(五)刑法第185條之4之肇事致人死傷逃逸罪，係以處罰肇事後逃
    逸之駕駛人為目的，俾促使駕駛人於肇事後能對被害人即時
    救護，以減少死傷，此觀該條之立法理由，係「為維護交通
    安全，加強救護，減少被害人之死傷，促使駕駛人於肇事後
    ，能對被害人即時救護，特增設本條，關於肇事致人死傷而
    逃逸之處罰規定」自明。而所謂「逃逸」，係指逃離肇事現
    場而逸走之行為，故上開規定實揭櫫駕駛人於肇事致人死傷
    時，有在場義務，且汽車駕駛人駕駛汽車肇事致人受傷或死
    亡者，應即採取救護措施及依規定處置，並通知警察機關處
    理，不得任意移動肇事汽車及現場痕跡證據，道路交通管理
    處罰條例第62條第3項規定甚明；是汽車駕駛人於肇事後，
    有停留現場採取救護或其他必要措施，並應向警察機關報告
    之法定義務，以防損害範圍之擴大(例如傷者因就醫延誤致
    生無謂傷亡)及維護其他用路人之交通安全，並明肇事之責
    任。如於肇事後，駕車逃離現場，不僅使肇事責任認定困難
    ，更可能使受傷之人喪失生命、求償無門，因此，肇事駕駛
    人應留置現場等待或協助救護，並確認被害人已經獲得救護
    、或無隱瞞而讓被害人、執法人員或其他相關人員得知其真
    實身分、或得被害人同意後，始得離去，方符合上開肇事致
    人死傷逃逸罪之立法目的（最高法院106年度台上字第1970
    號判決意旨參照）。
(六)查本案事故發生後被告固有將本案汽車往前行駛停車後並下
    車走回至告訴人處，但僅質疑告訴人人車倒地非其所擦撞或
    碰撞後即離開事故現場，此據證人即告訴人於警詢、偵訊時
    證稱：我遭被告擦撞人車倒地後，現場有位老師過來說，怎
    麼撞到人，被告擦撞後雖有停下來，但過來就說是我的不是
    ，不應停在那裡，我說要報警，被告就說你去報警、你去告
    ，就開車走了等語（見偵卷第12、83頁），證人黃○○於偵訊
    、原審審理時亦證稱：告訴人騎在機車上是靜止狀態，被告
    駕車擦撞後，告訴人有被機車壓到，告訴人被撞倒壓到有點
    生氣叫被告下車，被告先將車往前開一點後有停下來，被告
    下車後情緒很激動大聲問告訴人說「我有撞到你嗎、我有撞
    到你嗎」，告訴人有說要請警方過來，但被告沒有等警察到
    就把車子開走了等語（見偵卷第85頁，原審卷第117、119頁
    ）。參以告訴人係遭被告所駕車輛擦撞倒地，依被告為大專
    畢業、七十餘歲（見本院卷第83頁）具有相當社會經驗、閱
    歷之人，被告應得以認識告訴人因人、車倒地後身體與地面
    、機車碰撞、磨擦或擠壓而會受有一定程度之傷害，即主觀
    上當可預見本件事故發生致生告訴人受有輕重不等之傷害結
    果，被告自應依法為緊急救護措施、報警處理，此乃刑法上
    肇事逃逸罪為保障車禍之被害人所課予肇事者之義務，被告
    卻未停留於現場對告訴人救護或協助通報員警、救護人員到
    場等必要措施，甚至在告訴人表明要報警之際，被告亦未留
    下其姓名、年籍資料或聯絡方式作為後續處理之憑藉，逕自
    駕車離開，業據被告於警詢供承有看見告訴人機車倒地，沒
    有徵詢告訴人同意即離去，亦無報案請警察來處理等語（見
    偵卷第8、9頁），則被告主觀上有肇事逃逸之不確定故意，
    且客觀上亦屬逃逸行為，被告所為已構成刑法肇事逃逸罪。
    辯護人雖稱因告訴人身著長褲，被告無法看見告訴人有無受
    傷，因此被告對於告訴人受傷並無認識云云，否認被告有肇
    事逃逸之故意云云，然據證人黃○○於偵訊、原審審理中證述
    ：告訴人是靜止狀態騎在機車上遭被告車輛擦撞後，人被機
    車壓在地上等語（見偵卷第85頁、原審卷第117頁），且告
    訴人為機車騎士，與駕駛汽車之駕駛者不同，一經擦撞倒地
    ，縱然再輕微擦碰，亦可能在其所使用交通工具並無保護狀
    態下而有受傷之情，被告同為駕駛車輛之駕駛者，對上情當
    為其所預見，且告訴人當場已要求被告下車，並稱要報警處
    理等語，顯未表示其無受傷之情，被告斯時已可預見其駕駛
    行為會對擦撞倒地之告訴人身體造成受傷，卻於下車與告訴
    人爭執是否係其駕車擦撞告訴人時，對告訴人有無受傷一事
    未曾聞問，並在告訴人表示要叫警察之後，未留下任何資料
    ，亦未對告訴人施予救護或留在現場待警前來，即直接駕車
    離開，顯有肇事逃逸之犯意，至臻明灼，辯護人為被告所為
    上開辯詞，並無可採信。
(七)綜上所述，本案事證明確，被告肇事致人傷害逃逸犯行，堪
    以認定。　　
三、新舊法比較：
　　行為後法律有變更者，適用行為時之法律，但行為後之法律
    有利於行為人者，適用最有利於行為人之法律，刑法第2條
    第1項定有明文。被告行為後，刑法第185條之4業於110年5
    月28日依司法院釋字第777號解釋意旨修正公布，並自同年
    月30日生效。修正前刑法第185條之4規定：「駕駛動力交通
    工具肇事，致人死傷而逃逸者，處1年以上7年以下有期徒刑
    。」修正後則規定：「駕駛動力交通工具發生交通事故，致
    人傷害而逃逸者，處6月以上5年以下有期徒刑；致人於死或
    重傷而逃逸者，處1年以上7年以下有期徒刑。犯前項之罪，
    駕駛人於發生交通事故致人死傷係無過失者，減輕或免除其
    刑」，修正後之條文將「肇事」修正為「發生交通事故」，
    以符合罪刑明確性之原則；另就該罪之法律效果部分，依行
    為人對法益侵害程度為（普通）傷害、重傷害或死亡之不同
    ，而分別訂定不同刑度之處罰，以符憲法罪刑相當原則；另
    增訂第2項規定，就犯同條第1項之罪之駕駛人，於發生交通
    事故致人死傷係無過失者，減輕或免除其刑，以符合憲法比
    例原則之要求。本件被告行為時係犯修正前刑法第185條之4
    之駕駛動力交通工具肇事致人受傷（普通傷害）而逃逸罪，
    但其行為後上述法律已修正施行，經比較新、舊法律，110
    年5月30日生效之刑法第185條之4第1項規定較有利於被告，
    依刑法第2條第1項但書規定，應適用行為後即修正後刑法第
    185條之4第1項前段規定論處。
四、論罪：　　
(一)核被告所為，係犯修正後刑法第185條之4第1項前段之肇事
    致人傷害逃逸罪。
(二)無刑法第59條規定之適用：
    依94年2月2日修正公布，於95年7月1日生效施行之刑法第59
    條規定之立法理由特別闡明：「一、現行第59條在實務上多
    從寬適用，為防止酌減其刑之濫用，自應嚴定其適用之條件
    ，以免法定刑形同虛設，破壞罪刑法定之原則；二、按科刑
    時，原即應依第57條規定審酌一切情狀，尤應注意該條各款
    所列事項，以為量刑標準，本條所謂『犯罪之情狀可憫恕』，
    自係指裁判者審酌第57條各款所列事項以及其他一切與犯罪
    有關之情狀之結果，認其犯罪足堪憫恕者而言，惟其審認究
    係出於審判者主觀之判斷，為使其主觀判斷具有客觀妥當性
    ，宜以『可憫恕之情狀較為明顯』為條件，故特加一『顯』字，
    用期公允；三、依實務上見解，本條係關於裁判上減輕之規
    定，必於審酌一切之犯罪情狀，在客觀上顯然足以引起一般
    同情，認為縱予宣告法定最低刑度猶嫌過重者，始有其適用
    （最高法院38年台上字第16號、45年台上字第1165號、51年
    台上字第899號判例意旨參照），乃增列文字，將此適用條
    件予以明文化」。故刑法第59條之酌量減輕其刑，必須犯罪
    另有特殊之原因與環境等在客觀上足以引起一般同情，認為
    即予宣告法定低度刑期猶嫌過重者，始有其適用。本案被告
    於發生交通事故後未報警或為適當之救護即駕車離去，不但
    逃避自己之肇事責任，亦可能使受傷之人因就醫延誤致生無
    謂傷害、求償無門，也影響其他用路人之安全，是就被告犯
    罪情節觀之，其犯行並無特殊之原因與環境，客觀上不足以
    引起一般人之同情，自難認其犯罪之情狀顯可憫恕，亦無量
    處最低刑度（有期徒刑6月）仍嫌過重而有刑法第59條之適
    用，辯護人為被告利益請求依刑法第59條規定酌減其刑，難
    認有據。
五、撤銷改判之理由：　　　　　　　　
(一)原審以本案事故無從認定係被告過失所致，被告即非肇事逃
    逸，遽為被告無罪之判決，尚有未洽。檢察官上訴，指摘原
    判決不當，為有理由，應由本院就被告被訴肇事致人傷害逃
    逸部分撤銷改判。
(二)爰審酌被告駕駛本案汽車因貿然迴轉之過失致發生交通事故
    ，竟不顧告訴人人車倒地受有傷害，逕自離開現場，未為適
    當處理或救護措施，欠缺尊重其他用路人生命、身體安全之
    觀念，且被告自始否認犯行之犯後態度，實不足取，惟告訴
    人所受傷勢非鉅，被告於本院已與告訴人達成和解並賠償告
    訴人之損害，有本院和解筆錄附卷可稽（見本院卷第73、95
    頁），兼衡被告自陳大專畢業之智識程度，已退休，由子女
    扶養，與配偶、子女同住等家庭生活、經濟情形等一切情狀
    ，量處如主文第2項所示之刑，並諭知易科罰金之折算標準
    。
六、又被告前未曾因故意犯罪受有期徒刑以上刑之宣告，此有本
    院被告前案紀錄表在卷可查（見本院卷第27、28頁），其因
    思慮未周致罹刑典，經此次偵審程序及科刑之教訓後，應知
    所警惕，且被告已與告訴人達成和解，有本院和解筆錄在卷
    可稽（見本院卷第73、95頁），綜合考量被告犯罪情節、所
    生危害、家庭生活經濟狀況等情，認對被告所宣告之刑，以
    暫不執行為適當，爰依刑法第74條第1項第1款規定，宣告被
    告緩刑2年，以啟自新。　　
據上論斷，應依刑事訴訟法第369條第1項前段、第364條、第299
條第1項前段，刑法第2條第1項但書、第185條之4第1項前段、第
41條第1項前段、第74條第1項第1款，判決如主文。　　　　
本案經檢察官張啟聰提起公訴，檢察官陳儀芳提起上訴，檢察官
謝宗甫到庭執行職務。
中　　華　　民　　國　　110 　年　　11　　月　　23　　日
　              　刑事第十八庭  審判長法　官  何俏美
                                      法　官  黃紹紘
                                      法　官  陳海寧
以上正本證明與原本無異。
如不服本判決，應於收受送達後20日內向本院提出上訴書狀，其
未敘述上訴之理由者並得於提起上訴後20日內向本院補提理由書
（均須按他造當事人之人數附繕本）「切勿逕送上級法院」。
                                      書記官  謝文傑
中　　華　　民　　國　　110 　年　　11　　月　　23　　日
附錄本案論罪科刑法條全文
110年5月30日修正刑法第185條之4
駕駛動力交通工具發生交通事故，致人傷害而逃逸者，處六月以
上五年以下有期徒刑；致人於死或重傷而逃逸者，處一年以上七
年以下有期徒刑。
犯前項之罪，駕駛人於發生交通事故致人死傷係無過失者，減輕
或免除其刑。